臺灣板橋地方法院刑事判決　　　　　　　95年度易字第2305號
公　訴　人　臺灣板橋地方法院檢察署檢察官
被　　　告　乙○○
　　　　　　甲○○○○○○○ .
　　　　　　　　　　26歲民.
　　　　　　　　　　泰國
上列被告因偽造文書等案件，經檢察官提起公訴（95年度偵字第
24840 號），本院判決如下：
    主  文
乙○○共同行使明知為不實之事項，而使公務員登載於職務上所
掌之公文書，足以生損害於公眾，處有期徒刑月，如易科罰金
，以銀元佰元折算壹日；減為有期徒刑壹月又拾伍日，如易科
罰金，以銀元佰元折算壹日。
甲○○○○○○○ ATHIWANDI共同行使明知為不實之事項，而使公務員登
載於職務上所掌之公文書，足以生損害於公眾，處有期徒刑肆月
，如易科罰金，以銀元佰元折算壹日；減為有期徒刑貳月，如
易科罰金，以銀元佰元折算壹日。
    事  實
一、乙○○於民國94年5 月上旬某日見報紙上所刊登內容為「缺
    錢嗎？」之分類廣告後，因經濟困難乃依廣告上所載電話號
    碼與之連絡後，即依指示至丙○○（業因本案經臺灣高等法
    院以96年度上訴字第2473號刑事判決判處有期徒刑七月，減
    為有期徒刑三月又十五日確定）、戊○○（經檢察官另案通
    緝中）所開設位於臺北縣五股鄉○○路○段29號之小吃店內
    洽商，雙方約定由乙○○與泰國籍人民甲○○○○○○○ ATHIWANDI
    （中文姓名取為周玉婷，下均以其中文姓名稱之）辦理虛偽
    之結婚手續，而使周玉婷得以用依親名義來台工作，乙○○
    則可獲得現金新臺幣（下同）八萬元之報酬，並可免費至泰
    國旅遊。乙○○遂與周玉婷、丙○○、戊○○基於偽造文書
    之犯意聯絡，先由丙○○、乙○○於94年6 月15日共同前往
    泰國，由丙○○免費招待乙○○在該地旅遊，其後乙○○於
    同年6 月20日先行返國，再於同年6 月25日與其女友丁○○
    一同搭機至泰國，由丙○○安排相互間並無結婚真意之乙○○與周玉婷舉辦虛偽之結婚儀式及拍攝照片，並於同年6 月
    30日向泰國Muang Nonthaburi府戶政事務所辦理結婚手續，
    乙○○於同年7 月4 日先行返臺。嗣於同年8 月28日乙○○
    、丙○○及彭珮菁再一同前往泰國，乙○○、周玉婷並持泰
    國Muang Nonthaburi府戶政事務所核發之結婚證書與結婚登
    記謄本至外交部駐泰國代表處，經該代表處審核通過而於同
    年9 月5 日對上開泰國結婚文件驗證後，乙○○、彭珮菁即
    於同年9 月6 日返國。嗣丙○○於同年9 月8 日返國後，與
    乙○○均明知上開結婚因係欠缺結婚真意之通謀意思表示而
    為無效，仍於94年9 月13日共同前往臺北縣五股鄉戶政事務
    所，由乙○○出面持泰國Muang Nonthaburi府戶政事務所發
    給之結婚證書與結婚登記謄本、經我國外交部駐泰國代表處
    認證之聲明書等文件，至臺北縣五股鄉戶政事務所辦理其與
    周玉婷之結婚登記並換發配偶欄載為周玉婷之國民身分證，
    使該戶政事務所公務員將此不實之結婚內容登載於職務上所
    掌之戶籍登記簿、戶口名簿、戶籍謄本等公文書上，並在乙○○之國民身分證配偶欄內登載配偶為「周玉婷」之不實內
    容，足以生損害於戶政機關對於戶籍管理之正確性。辦妥結
    婚登記後，乙○○、丙○○二人復前往外交部，由乙○○出
    面持上開核發登載不實婚姻內容之戶籍謄本與國民身分證等
    文件，以依親名義申辦領得周玉婷之來臺簽證而行使之，使
    周玉婷得以於同年9 月21日入境臺灣工作。
二、嗣因乙○○之女友彭珮菁原亦同意與泰國籍人民Sumathee
    Thumwongsa（中文姓名取為林文彬）假結婚而牟利，然事後
    反悔未陪同辦理結婚登記致該名泰籍男子無法來台，雙方因
    而發生糾紛，乙○○遂於94年10月27日向彰化縣警察局和美
    分局自首上開犯行，並因而循線於同年11月2 日下午1 時10
    分許在臺北縣五股鄉○○路○段29號查獲周玉婷、丙○○，
    當場扣得兩人結婚證書、結婚登記證、周玉婷體檢報告、認
    證申請書等文件。
三、案經彰化縣警察局和美分局報請臺灣板橋地方法院檢察署檢
    察官偵查起訴。
    理  由
一、前揭事實業據被告乙○○於警詢、偵查及本院審理中均坦承
    不諱，核與證人彭珮菁於偵查中所為之證述相符，並有戶籍
    謄本、結婚證書、結婚登記證、體檢報告、認證申請書各一
    份及被告乙○○、周玉婷二人之入出境查詢資料表各一紙附
    卷可稽，足認被告乙○○所為不利於己之自白與事實相符。
    據此，被告乙○○部分事證明確，犯行堪以認定。
二、訊據被告周玉婷固坦承於上開時、地與被告乙○○在泰國結
    婚，並依親來台等事實，惟矢口否認有何偽造文書犯行，辯
    稱：當時係透過其表哥即戊○○之介紹與被告乙○○結婚，
    在泰國有舉行公開結婚儀式並收取聘金，伊是真結婚，嗣來
    台後即與被告乙○○在上開五股鄉○○路之址共同居住，因
    被告乙○○表示母親無法接受外籍新娘，方未會見被告乙○○家人、親戚，不料來台後不久被告乙○○就鬧離婚，讓伊
    很沒有面子云云。經查：
(一)被告乙○○於94年6 月15日由丙○○陪同前往泰國旅遊，於
    同年6 月20日先行返國，再於同年6 月25日與其女友丁○○
    一同搭機至泰國，由丙○○安排與被告周玉婷舉辦結婚儀式
    及拍攝照片，並於同年6 月30日向泰國Muang Nonthaburi府
    戶政事務所辦理結婚手續，被告乙○○於同年7 月4 日先行
    返臺後，於同年8 月28日被告乙○○與丙○○、彭珮菁再一
    同前往泰國，並持泰國Muang Nonthaburi府戶政事務所核發
    之結婚證書與結婚登記謄本至外交部駐泰國代表處，經該代
    表處審核通過而於同年9 月5 日對上開泰國結婚文件驗證後
    ，被告乙○○及其女友彭珮菁即於同年9 月6 日返國，嗣被
    告乙○○與丙○○於94年9 月13日共同前往臺北縣五股鄉戶
    政事務所，由被告乙○○出面持泰國Muang Nonthaburi府戶
    政事務所發給之結婚證書與結婚登記謄本、經我國外交部駐
    泰國代表處認證之聲明書等文件，至臺北縣五股鄉戶政事務
    所辦理其與被告周玉婷之結婚登記並換發配偶欄載為周玉婷
    之國民身分證，使該戶政事務所公務員將此結婚內容登載於
    職務上所掌之戶籍登記簿、戶口名簿、戶籍謄本等公文書上
    ，並在被告乙○○之國民身分證配偶欄內登載其配偶為「周
    玉婷」之內容。辦妥結婚登記後，被告乙○○與丙○○復前
    往外交部，由被告乙○○出面持上開核發登載結婚內容之戶
    籍謄本與國民身分證等文件，以依親名義申辦領得被告周玉
    婷之來臺簽證而行使之，使被告周玉婷得以於同年9 月21日
    入境臺灣工作等事實，業據證人彭珮菁於偵查中、證人即同
    案被告乙○○、證人丙○○於本院審理中證述甚詳，被告周
    玉婷對此部分亦不表爭執，並有戶籍謄本、結婚證書、結婚
    登記證、認證申請書、被告周玉婷體檢報告、外僑居留證各
    一份及上開四人之入出境查詢資料表各一紙附卷可稽，是此
    部分之事實堪以認定，合先敘明。
(二)被告乙○○於本院審理中業已明確證稱：其係於94年間見報
    紙刊登內容為可賺錢之類訊息之廣告後，因經濟困難而欲藉
    此牟利，乃依報上所載之電話號碼連絡，並至丙○○與戊○○所開設位於臺北縣五股鄉○○路○段29號之小吃店內洽商
    ，約定由其與被告周玉婷辦理虛偽之結婚手續而使被告周玉
    婷得以入境工作，乙○○則可因此獲得八萬元現金之報酬，
    並可免費旅遊泰國。嗣其依丙○○之安排前往泰國三次與被
    告周玉婷結婚，回台後並依指示將戶籍遷入丙○○前開五股
    鄉住處，及向戶政機關辦理結婚登記，暨向外交部等單位申
    請被告周玉婷之來台依親簽證，使被告周玉婷得持以入境來
    台。其與被告周玉婷並未居住在一起，亦未發生過性行為等
    語（參見本院96年10月2 日審判筆錄第3 頁以下）。按本件
    被告乙○○係於94年10月27日主動向彰化縣警察局和美分局
    自首上開犯行，業據上開分局警員於被告乙○○之警詢筆錄
    中載述甚明（參見95年度偵字第6325號第5 頁背面），且其
    當時並無任何前科，亦有其臺灣高等法院被告前案紀錄表一
    份在卷可按（嗣於95年間方另犯偽造文書案件），若其確係
    與被告周玉婷真結婚，並依被告周玉婷所述付出一筆聘金，
    更花費三次來回泰國之旅費，所費不貲，又何以會在被告周
    玉婷甫來台月餘之情形下，甘願承擔刑事責任，無端出面舉
    發本案？況且被告乙○○94年6 月25日、8 月28日二次均係
    與其女友彭珮菁一同搭機赴泰，其既已有女友，亦可徵其並
    無必要迎娶外籍新娘，更遑論與女友一同前往泰國相親及結
    婚。是由上情觀之，顯然被告乙○○以證人身分所為之上開
    證詞，可信度甚高。
(三)再由彭珮菁部分觀之，其亦經丙○○安排以相同之假結婚、
    真入境模式與泰國籍人民Sumathee Thumwongsa （中文姓名
    取為林文彬）辦理結婚儀式，業據其於偵查中向檢察官證述
    甚明，並有其與Sumathee Thumwongsa 之結婚證書、結婚登
    記證等文件，及於證人丙○○上開五股鄉住處扣得之估價單
    二紙（上載合約三年一共現金十萬元等字樣）附卷可稽，證
    人丙○○於偵查及本院審理中亦坦承此部分之犯行，亦即證
    人丙○○確實有循此種安排假結婚、真入境方式牟利之行為
    甚明，其並因此經臺灣高等法院以96年度上訴字第2473號刑
    事判決判處有期徒刑七月，減為有期徒刑三月又十五日確定
    ，有該案判決書及其臺灣高等法院被告前案紀錄表各一份在
    卷可按。而被告乙○○為彰化縣人，若欲迎娶被告周玉婷，
    理應直接在其本籍地為結婚登記即可，竟於94年8 月24日無
    端將戶籍遷入證人丙○○上開五股鄉住處內，被告周玉婷來
    台後竟又係直接住在上址，亦顯與常情有違，顯係證人丙○○為確保能順利完成結婚登記使被告周玉婷能順利來台居住
    方為此舉。在在足徵與彭珮菁一同出國赴泰之被告乙○○，
    當亦係經證人丙○○之安排與周玉婷辦理假結婚，至為灼然
    。
(四)被告周玉婷雖提出其與被告乙○○在泰國時之結婚及出遊照
    片證明渠等確有結婚之真意，惟該等相片實係經丙○○之安
    排要求被告二人所拍攝，以供駐外單位之面談審查所為，不
    足為其有利之證明。又其稱被告乙○○有支付聘金云云，然
    被告乙○○本身即因經濟困難方參與本案假結婚之犯行，又
    豈有餘裕可支付聘金。而被告周玉婷能藉由此舉來台工作，
    賺取高於其本國之薪資收入，具有一定之犯罪動機，在被告
    乙○○舉發此案，復未對其支付生活費用及房租費而棄之不
    顧後，理應傷心欲絕並因無法負擔在台開支而返回泰國，又
    何以持續留在臺灣工作？顯見被告周玉婷來台之目的，即在
    於前述賺取較高之收入甚明，其對於被告乙○○與其之間乃
    係假結婚之情，自知之甚詳並有犯意聯絡，當無疑義。
(五)綜上所述，本案就被告周玉婷部分亦事證明確，犯行堪以認
    定。又被告周玉婷雖聲請傳喚證人戊○○，惟戊○○於本案
    遭被告乙○○舉發後，即於94年12月4 日出境未歸，並遭檢
    察官通緝，有入出境資料查詢表、臺灣高等法院被告全國通
    緝紀錄表各一份在卷可按，無從加以傳喚，且本案事證已明
    ，亦無傳喚必要，附此敘明。
三、論罪科刑部分：
(一)被告二人行為後，前於94年2 月2 日修正公布之刑法，已自
    95年7 月1 日起施行，另刑法施行法亦於95年6 月14日增訂
    該法第1 條之1 規定，並自95年7 月1 日施行。其中修正後
    刑法第2 條之規定，乃係關於新舊法比較適用之準據法，其
    本身無關行為可罰性要件之變更，故於95年7 月1 日刑法修
    正施行後，如有涉及比較新舊法之問題，即應逕依修正後刑
    法第2 條第1 項規定，為「從舊從輕」之比較（最高法院95
    年度第8 次刑事庭會議決議意旨參照）。且比較時應就罪刑
    有關之共犯、未遂犯、連續犯、牽連犯、結合犯以及累犯加
    重、自首減輕、暨其他法定加減原因、與加減例等一切情形
    ，綜其全部之結果，而為比較，最高法院24年上字第4634號
    判例意旨可資參照。經查：
  刑法第214 條雖均未修正，惟其罰金刑部分之法定最低刑度
    依修正後刑法第33條第5 款之規定，均為新臺幣一千元；然
    依被告行為時之刑罰法律，即罰金罰鍰提高標準條例第1 條
    前段及修正前刑法第33條第5 款規定，該二罪之罰金刑法定
    最低刑度為銀元十元即新臺幣三十元，是比較修正前後刑度
    結果，應以修正前之規定對被告二人較為有利。
  修正後刑法第28條關於成立共同正犯之標準，將原來共同正
    犯之共同「實施」犯罪，改為共同「實行」犯罪，剔除完全
    未參與犯罪相關行為「實行」之「陰謀共同正犯」及「預備
    共同正犯」，是修正後共同正犯之可罰性要件之範圍業已限
    縮，乃屬行為可罰性要件之變更，自應比較新舊法。惟不論
    適用修正前後之刑法第28條規定，被告二人均應成立共同正
    犯，故修正後之刑法並非較有利於被告二人。
  修正前刑法第62條規定：「對於未發覺之罪自首而受裁判者
    ，減輕其刑。但有特別規定者，依其規定」，修正後第62條
    則規定：「對於未發覺之罪自首而受裁判者，得減輕其刑。
    但有特別規定者，依其規定」；被告乙○○係在新法施行前
    犯罪並自首，比較修正前後對於犯罪自首者減輕其刑之規定
    ，以修正前刑法第62條規定對被告乙○○較為有利。
  本案經綜合比較前述各項法律變更之結果後，適用修正後之
    刑法等相關規定並未對被告二人更為有利，依據刑法第2 條
    第1 項前段規定，即應一體適用修正前刑法等相關規定。
  另上開修正後刑法自95年7 月1 日施行前，刑法分則編有關
    罰金刑之貨幣單位係銀元，且應依罰金罰鍰提高標準條例第
    1 條、第4 條之規定，按各該具體條文制定或修正之先後，
    定其罰金刑部分提高之倍數。惟因上開刑法施行法業已增訂
    第1 條之1 ，該條規定：「中華民國九十四年一月七日刑法
    修正施行後，刑法分則編所定罰金之貨幣單位為新臺幣。九
    十四年一月七日刑法修正時，刑法分則編未修正之條文定有
    罰金者，自九十四年一月七日刑法修正施行後，就其所定數
    額提高為三十倍。但七十二年六月二十六日至九十四年一月
    七日新增或修正之條文，就其所定數額提高為三倍」，亦即
    自95年7 月1 日起，刑法分則編所定罰金之貨幣單位，由原
    來之銀元改為新臺幣，且94年1 月7 日刑法修正時，刑法分
    則編未修正之條文定有罰金者，自95年7 月1 日起，有關罰
    金之數額提高為三十倍。換言之，刑法施行法第1 條之1 施
    行後，罰金刑之貨幣單位雖有「銀元」、「新臺幣」之更異
    ，惟適用結果之罰金刑最高額度則無二致。再參照刑法施行
    法第1 條之1 之立法理由說明：「…考量新修正之刑法施行
    後，不再適用現行法規所定貨幣單位折算新臺幣條例，為使
    罰金數額趨於一致，避免衍生新舊法比較適用問題，以緩和
    實務適用法律之衝擊，於不變動罰金數額之前提下，爰為第
    2 項規定。」，可知本條規定之目的，即在於避免就罰金之
    提高部分再比較新舊法，應屬修正後刑法第2 條之特別規定
    ，而應優先適用。據此，刑法第214 條均係定有罰金刑之罪
    ，應逕行適用刑法施行法第1 條之1 之規定即可，毋庸再依
    修正後刑法第2 條第1 項之規定，比較刑法施行法第1 條之
    1 及罰金罰鍰提高標準條例第1 條之規定何者有利於被告二
    人，附此敘明。
(二)按「結婚成立之要件，依各該當事人之本國法。但結婚之方
    式依當事人一方之本國法或舉行地法者，亦為有效。」涉外
    民事法律適用法第11條第1 項定有明文；次按表意人與相對
    人通謀而為虛偽意思表示者，其意思表示無效，民法第87條
    第1 項前段亦有規定。本案被告乙○○係本國人，被告周玉
    婷為泰國籍人，其二人係在泰國結婚，依上開規定渠等結婚
    之方式即形式要件固得依泰國法，然就結婚成立要件中之實
    質要件部分，就被告乙○○一方依涉外民事法律適用法第11
    條第1 項之規定則仍應適用我國民法相關之規定；而被告二
    人雖曾於泰國辦理結婚登記，實則彼等並無結婚之合意，而
    係因與丙○○、戊○○等人共謀，藉以使被告周玉婷得以依
    親名義申請來臺，是被告二人間結婚之行為，顯無結婚之真
    意而為通謀虛偽之意思表思，依上開民法第87條第1 項前段
    規定，意思表示無效，從而被告二人之結婚即因欠缺結婚意
    思表示之實質成立要件，應屬無效。準此，被告二人使戶政
    機關公務員於所掌戶籍登記簿、戶籍謄本、戶口名簿與國民
    身分證等文件登載不實之結婚內容，並持以申辦簽證而行使
    ，核渠等所為，均係犯刑法第216 條、第214 條之行使使公
    務員登載不實文書罪。被告二人與丙○○、戊○○間就上開
    犯行有犯意聯絡及行為分擔，均為共同正犯。其使公務員登
    載不實之低度行為，應為行使之高度行為所吸收，不另論罪
    。又被告乙○○於犯罪被發覺前，即於94年10月27日向彰化
    縣警察局和美分局自首上開犯行而接受裁判，業據上開分局
    警員於被告乙○○之警詢筆錄中載述甚明（參見95年度偵字
    第6325號第5 頁背面），應依修正前刑法第62條前段之規定
    減輕其刑。
(三)本院爰審酌被告乙○○於本案犯行前並無前科（其後於95年
    間方有偽造文書前科），被告周玉婷於我國則無犯罪紀錄，
    有臺灣高等法院被告前案紀錄表各一份在卷可按，素行尚可
    ，被告乙○○為求牟利，被告周玉婷為求賺取比其本國更高
    之收入，竟以此種假結婚之脫法方式來台，影響我國對外國
    人入出境之管理，且以非法途徑來台之外國人為求償還來台
    所支出之費用，亦往往非法工作甚至從事不法活動，對於我
    國公共秩序之造成一定之危害，暨被告乙○○犯罪後坦承犯
    行，被告周玉婷猶矢口否認犯行之犯後態度等一切情狀，分
    別量處如主文所示之刑，並均諭知易科罰金之折算標準，以
    資儆懲。又被告二人均係在96年4 月24日前為本案犯行，符
    合中華民國九十六年罪犯減刑條例所定之減刑要件，爰依該
    條例第2 條第1 項第3 款之規定各減其刑期二分之一，併諭
    知減後之刑之易科罰金折算標準。
(四)上開刑法修正後，刑法第41條第1 項前段有關易科罰金折算
    標準之規定為：「犯最重本刑為五年以下有期徒刑以下之刑
    之罪，而受六個月以下有期徒刑或拘役之宣告者，得以新臺
    幣一千元、二千元或三千元折算一日，易科罰金。」，而修
    正前同條項就易科罰金之折算標準係規定：「得以一元以上
    三元以下折算一日，易科罰金」，再依廢止前罰金罰鍰提高
    標準條例第2 條之規定，就其原定數額提高為一百倍折算一
    日，即係以銀元一百元、二百元、三百元折算一日，折算為
    新臺幣幣值後，則為以新臺幣三百元、六百元、九百元折算
    一日。是比較修正前後之易科罰金折算標準，自以行為時即
    修正前之規定，較有利於被告二人，依刑法第2 條第1 項前
    段，即應適用修正前刑法第41條第1 項前段及廢止前罰金罰
    鍰提高標準條例第2 條等規定，定其易科罰金之折算標準。
(五)不另為無罪諭知部分：
  公訴意旨另以：被告乙○○於前揭時、地持其與被告周玉婷
    在泰國之結婚文件返台辦理結婚登記，使戶政事務所該管公
    務員於職務上所掌戶籍謄本、戶口名簿與國民身分證等文件
    登載不實之結婚內容後，被告乙○○再持上開文件向我國外
    交部申請簽證，致使該管外交簽證人員將該不實之事項登載
    於其職務上所掌管之登記文件簿冊並核發簽證文件，使被告
    周玉婷持上開簽證文件來臺，亦足以生損害於入出境管理機
    關對外國人在臺管制之正確性，因認被告乙○○及與之有犯
    意聯絡之被告周玉婷，就此部分亦涉有刑法第216 、214 條
    之行使使公務員登載不實文書罪嫌等語。
  惟按刑法第214 條所謂使公務員登載不實事項於公文書罪，
    須一經他人之聲明或申報，公務員即有登載之義務，並依其
    所為之聲明或申報予以登載，而屬不實之事項者，始足構成
    ，若其所為聲明或申報，公務員尚須為實質之審查，以判斷
    其真實與否，始得為一定之記載者，即非本罪所稱之使公務
    員登載不實，最高法院73年臺上字第1710號判例意旨可資參
    照。
  經查入境管理事涉國家安全，外交部及駐外館處依外國護照
    簽證條例第12條第1 項之規定，應衡酌國家利益、申請人個
    別情形及其國家與我國關係決定是否核發簽證，其中該項第
    4 款規定對申請來我國之目的作虛偽之陳述或隱瞞者，得拒
    發簽證，第12款並概括規定認有危害我國利益、公共安全、
    公共秩序或善良風俗之虞者，得拒發簽證；內政部入出境管
    理機關依入出國及移民法第17條第1 項之規定，除該項第1
    至12款所定之具體情形得禁止外國人入國外，該項第13款亦
    概括規定認外國人有危害我國利益、公共安全、公共秩序或
    善良風俗之虞者，得禁止入國。換言之，外交部及內政部入
    出境管理機關對於外國人所提出之簽證及入境申請均有實質
    審查之權，茍發現申請簽證及入境之事實並非真實，自得予
    以駁回，而非僅能作形式上之審查，亦非一經申請人提出申
    請文件即予准許。至於是否因礙於現實環境無法確實查證，
    此乃因客觀條件致查證能力受有限制之問題，與該機關是否
    有實質審查權無涉。本件被告乙○○以不實之結婚事項向外
    交部申請被告周玉婷之依親簽證，雖使承辦公務員將此不實
    之婚姻事項登載於所掌之登記文件簿冊並核發簽證文件，然
    因外交部對該項簽證申請有實質審核之權，已如前述，則被
    告乙○○所為自無構成使公務員登載不實犯罪之餘地，被告
    周玉婷再持上開簽證文件向入出境管理機關行使之，亦非屬
    行使使公務員登載不實文書罪。是被告二人此部分所為，即
    均不構成刑法第216 、214 條之行使使公務員登載不實文書
    罪，原應就此部分為被告二人無罪之諭知，惟公訴意旨認此
    部分與前開論罪科刑部分係同一使公務員登載不實行為之單
    純一罪關係，爰不另為無罪之諭知，附此敘明。
據上論斷，應依刑事訴訟法第299 條第1 項前段，刑法第2 條第
1 項前段、修正前刑法第28條、刑法第216 條、第214 條、修正
前刑法第62條前段、第41條第1 項前段，刑法施行法第1 條之1
第1 項、第2 項前段，中華民國九十六年罪犯減刑條例第2 條第
1 項第3 款、第7 條，廢止前罰金罰鍰提高標準條例第2 條，判
決如主文。
本案經檢察官吳宗光到庭執行職務。
中　　華　　民　　國　　96　　年　　10　　月　　23　　日
                  刑事第十七庭  審判長法　官 李幼妃
                                      法  官 鄭燕璘
                                      法  官 張紹省
以上正本證明與原本無異。
如不服本判決應於送達後十日內向本院提出上訴狀。
                                      書記官 周雅玲
中　　華　　民　　國　　96　　年　　10　　月　　31　　日
附錄本案論罪科刑法條全文：
中華民國刑法第二百十六條
行使第二百十條至第二百十五條之文書者，依偽造、變造文書或
登載不實事項或使登載不實事項之規定處斷。
中華民國刑法第二百十四條
明知為不實之事項，而使公務員登載於職務上所掌之公文書，足
以生損害於公眾或他人者，處三年以下有期徒刑、拘役或五百元
以下罰金。
